【裁判字號】    98,交簡上,54
【裁判日期】    980508
【裁判案由】    過失傷害
【裁判全文】
臺灣板橋地方法院刑事判決            98年度交簡上字第54號
上  訴  人  丙○○
即  被  告
上列上訴人即被告因過失傷害案件，不服本院97年度交簡字第61
24號中華民國98年2 月4 日第一審判決（聲請簡易判決處刑案號
：97年度調偵字第1384號），提起上訴，本院管轄之第二審合議
庭判決如下：
    主  文
上訴駁回。
丙○○緩刑貳年，但應給付甲○○新臺幣拾萬元，自民國九十八
年五月十日起給付新臺幣壹萬元，暨自次月起，每月十日給付新
臺幣伍仟元，至清償日止，如壹期不履行，視為全部到期。
    事實及理由
一、本件經本院合議庭審理結果，認原審簡易判決以上訴人即被
    告丙○○所為，係犯刑法第284 條第1 項前段之過失傷害罪
    ，判處拘役50日，暨諭知易科罰金之折算標準，認事用法及
    量刑均無不當，應予維持，爰引用如附件1 原審判決書所載
    之事實、證據及理由。是以，上訴人求為撤銷原判決，非有
    理由，應予駁回。
二、查被告未曾犯罪，有臺灣高等法院被告前案紀錄表在卷可徵
    ，而本件其祗係一時疏於注意，致罹刑典，事後既坦承犯行
    ，且與告訴人甲○○達成和解，有本院98年3 月26日和解筆
    錄在卷可稽，足見其已具悔意，是其經本件刑之宣告後，當
    知警惕，而無再犯之虞，又告訴人於本院準備程序中亦陳明
    願原諒被告，就法院諭知緩刑之宣告，並無意見等語，本院
    綜觀前述各情，因認以暫不執行其刑為當，爰予宣告緩刑2
    年，用啟自新；然為擔保被告確實履行對告訴人賠償之和解
    條件，故併依同條第2 項第3 款規定，命被告於主文所示期
    限，賠償告訴人如主文所示，如被告未遵守，則屆時執行檢
    察官得依法聲請撤銷緩刑，併予敘明。
據上論斷，依刑事訴訟法第455 條之1 第1 項、第3 項、第368
條、第373 條，刑法第74條第1 項第2 款、第2 項第3 款，判決
如主文。
本案經檢察官黃佳權到庭執行職務。
中    華    民    國    98    年    5     月    8     日
                  刑事第一庭  審判長法  官  王復生
                                    法  官  陳世旻
                                    法  官  朱敏賢
以上正本證明與原本無異。
不得上訴。
                                    書記官  朱烈稽
中    華    民    國    98    年    5     月    8     日
附件1 ：
臺灣板橋地方法院刑事簡易判決
                                    97年度交簡字第6124號
聲  請  人  臺灣板橋地方法院檢察署檢察官
被      告  丙○○  男  27歲（民國○○年○月○日生）
                    身分證統一編號：Ｚ000000000號
                    住臺北縣泰山鄉○○路○段341巷1弄1號
                      4樓
上列被告因過失傷害案件，經檢察官聲請以簡易判決處刑（97年
度調偵字第1384號），本院判決如下：
    主  文
丙○○因過失傷害人，處拘役伍拾日，如易科罰金，以新臺幣壹
仟元折算壹日。
    事實及理由
一、本件犯罪事實及證據，均引用如附件檢察官聲請簡易判決處
    刑書之記載。
二、核被告丙○○所為，係犯刑法第284條第1項前段之過失傷害
    罪。被告於肇事後，於其所犯過失傷害罪尚未為該管公務員
    發覺前，當場向據報前來處理之警員承認為車禍肇事者，並
    接受裁判，有臺北縣政府警察局中和分局道路交通事故肇事
    人自首情形記錄表乙紙在卷可證，顯符合刑法第62條前段規
    定之自首要件，爰依該條規定減輕其刑。爰審酌被告之素行
    、智識程度，本件車禍之過失程度、造成告訴人甲○○傷害
    非輕，兼衡被告事後仍未能與告訴人達成和解等一切情狀，
    量處如主文所示之刑，並諭知易科罰金之折算標準，以資懲
    儆。
三、依刑事訴訟法第449條第1項前段、第3項、第454條第2 項，
    刑法第284條第1項前段、第62條前段、第41條第1 項前段，
    刑法施行法第1條之1第1項、第2項前段，逕以簡易判決處刑
    如主文。
四、如不服本判決，得自收受送達之日起10日內向本院提出上訴
    狀，上訴於本院第二審合議庭（須附繕本）。
中    華    民    國    98    年    2     月    4     日
                      交通法庭    法  官  侯  志  融
上列正本證明與原本無異。
                                  書記官  林  伶  芳
中    華    民    國    98    年    2     月    4     日
附錄本案論罪科刑法條全文：
中華民國刑法第284條
（過失傷害罪）
因過失傷害人者，處6月以下有期徒刑、拘役或5百元以下罰金，
致重傷者，處1年以下有期徒刑、拘役或5百元以下罰金。
從事業務之人，因業務上之過失傷害人者，處1年以下有期徒刑
、拘役或1 千元以下罰金，致重傷者，處 3 年以下有期徒刑、
拘役或 2 千元以下罰金。
附件2 ：
臺灣板橋地方法院檢察署檢察官聲請簡易判決處刑書
                                    97年度調偵字第1384號
    被      告  丙○○  男  27歲（民國○○年○月○日生）
                        住臺北縣泰山鄉○○路○段341巷1弄1
                        號4樓
                        國民身分證統一編號：Ｚ000000000號
上列被告因過失傷害案件，業經偵查終結，認為宜聲請以簡易判
決處刑，茲敘述犯罪事實及證據並所犯法條如下：
        犯罪事實
一、丙○○於民國97年7月16日15時許，騎乘車號:N2S-850 號重
    型機車，沿臺北縣中和市○○路往板橋方向行駛，行至臺北
    縣中和市○○路與中山路口交岔路口時，原應注意機車行經
    交岔路口，轉彎車應讓直行車先行，而當時之視距良好，並
    無不能注意之情事，竟疏未注意應讓直行車先行，適有同向
    甲○○騎乘車號：EEF-952號輕型機車行經該車道，而生擦
    撞，致甲○○受有左肱骨骨折之傷害。
二、案經甲○○訴由臺北縣政府警察局中和分局報告偵辦。
        證據並所犯法條
一、訊據被告丙○○固坦承於上開時地發生車禍，右轉之際未讓
    後方告訴人甲○○先行之事實，惟矢口否認有過失傷害之犯
    行，辯稱: 伊當時雖未注意後方狀況，但當時號誌可以直行
    與右轉等語，惟查：上揭犯罪事實，業據告訴人丙○○於警
    詢及偵查中指訴甚詳，復有亞東紀念醫院出具之乙種診斷證
    明書、道路交通事故現場圖、道路交通事故調查報告表（一
    ）、（二）及道路交通事故照片13 張在卷足資佐證。按機
    器腳踏車行駛至交岔路口，轉彎車應讓直行車先行，道路交
    通安全規則第99條、第102條第1項第7款定有明文。依被告
    自承之肇事經過情節、道路交通事故現場圖及事故照片所示
    ，被告確係於臺北縣中和市○○路右轉中正路之際，未讓直
    行車先行即貿然右轉，而與告訴人騎乘之機車發生碰撞而肇
    事。再依前開道路交通事故調查報告表所載，當時天候晴、
    日間有自然光線、柏油路面乾燥無缺陷、視距良好，路面無
    障礙，無不能注意之情事，被告竟疏未注意於右轉時讓直行
    車先行，即貿然右轉，始肇生車禍，其有過失甚為顯然。被
    告之過失行為與告訴人之受傷結果間，有相當因果關係，是
    被告所辯，無非事後卸責之詞，委無足採，其犯嫌洵堪認定
    。
二、核被告所為，係犯刑法第284條第1項前段之過失傷害罪嫌。
三、依刑事訴訟法第451條第1項聲請逕以簡易判決處刑。
    此   致
臺灣板橋地方法院
中    華    民    國    97    年    10    月    29    日
                              檢察官  乙 ○ ○
以上正本證明與原本無異。
中    華    民    國    97    年    11    月    6     日
                              書記官  唐 雅 玲


司法院資訊處製作；財團法人民間司法改革基金會備份。
